

Mustapha SLIMANI

Ingénieur Logiciel chez ENOVA R&T

☑ itsmustaphahere@gmail.com 🖸

in /in/mustaphaslimani 🗹

L +212 6 81 89 53 83

github.com/Slimani-CE 🗹

Ingénieur Logiciel spécialisé en développement full-stack avec expertise en Spring, Spring Boot et Angular. Expérimenté en développement web et mobile (Ionic, Capacitor) dans des environnements Scrum (JIRA). Compétent en authentification (OAuth2, Keycloak), pipelines CI/CD (GitLab CI/CD) et pratiques de Clean code.

Expérience Professionnelle :

ENOVA R&T : Entreprise marocaine leader spécialisée dans les solutions technologiques de santé

Rabat, Maroc

Ingénieur Logiciel Full-stack

Sept 2024 - Présent

- Système de Rendez-vous Médicaux (Web & Mobile): Développement d'une plateforme unifiée pour la planification et la gestion des rendez-vous médicaux avec notifications, thématisation personnalisée et authentification. Tech: Angular 18 (Web), Ionic Angular 19 (Mobile), Spring Boot, PostgreSQL, Keycloak
- Système de Validation de Données : Assistance à l'implémentation de validation de données structurées avec vérifications automatisées et pistes d'audit. Tech : Angular 18, Ng-Zorro, Bootstrap, Spring Boot, PostgreSQL, Keycloak
- Générateur de Formulaires Dynamiques: Aide au développement d'un outil pour générer des formulaires structurés avec validation et authentification. Tech: Angular 18, Ng-Zorro, Bootstrap, Spring Boot 3.3.0, PostgreSQL, Keycloak
- Amélioration du Système de Recouvrement Financier: Ajout d'une fonctionnalité d'export/import Excel pour le traitement des factures, améliorant la validation par lots, les rapports d'erreurs et la réconciliation des données. Tech: Apache POI, Spring Boot, PostgreSQL, Angular 8

Stagiaire Ingénieur Logiciel Full-stack

Fév 2024 - Août 2024 · 7 mois

• Création d'une plateforme GRH pour la gestion des dossiers employés, la gestion des congés, le traitement de la paie et la conformité. Stack technique: Angular, NX, Ant Design (Front), Spring Boot, PostgreSQL, OAuth2, SMS/Mail API (Back)

Compétences Techniques

l angages	de	Programmation	ì
Laligages	uc	riugiallillatioi	

Java, TypeScript, JavaScript, Kotlin

Frameworks & Bibliothèques

Angular (8-19), Spring Boot, Ionic, Capacitor, Ng-Zorro, Bootstrap, RxJS

Technologies de Base de Données

PostgreSQL, Hibernate, JPA, Flyway

Cypress, Jest, JUnit, Mockito, Karma, Jasmine

DevOps & Outils

Tests

Docker, Kubernetes, GitLab CI/CD, Maven, NPM, Nx, SonarQube

Méthodologies

Agile/Scrum, Test-Driven Development, Microservices Architecture

Formation

Master en Systèmes Distribués et IA École Normale Supérieure de l'Enseignement Technique, ENSET	2022 – 2024	Mohammedia, Maroc
Licence en Génie Logiciel	2018 – 2022	Errachidia, Maroc
Faculté des Sciences et Techniques, FST Baccalauréat en Sciences Physiques	2017 – 2018	Errachidia, Maroc
Lycée Chahid My Tayeb Ben My Lakbir		,

Compétences Linguistiques

Arabe: Langue maternelle | Anglais: Niveau professionnel | Français: Niveau professionnel